【裁判字號】    88,簡上,23
【裁判日期】    890118
【裁判案由】    過失傷害
【裁判全文】
臺灣雲林地方法院刑事判決                          八十八年度簡上字第二三號
    上  訴  人  臺灣雲林地方法院檢察署
    被      告  乙○○
右列上訴人因過失傷害案件，不服本院虎尾簡易庭八十八年度虎簡字第一三九號中華
民國八十八年七月二十六日第一審簡易判決（起訴案號：台灣雲林地方法院檢察署八
十八年度偵字第三四二四號），提起上訴，本院判決如左：
    主  文
上訴駁回。
    事  實
一、乙○○於民國八十八年三月十五日十一時十分，駕駛Ｆ二─三０一０號自小客車
    沿雲林縣褒忠鄉○○路由西向東之方向行駛，行經雲林縣褒忠鄉公所前，原應注
    意車前狀況，隨時採取必要之安全措施，且依當時日間自然光線、道路為直路、
    路面無缺陷、無障礙物及視距良好等觀環境判斷，亦無不能注意之情事，適有甲
    ○○騎乘ＮＳＬ─七七八號機車，沿中正路由東向西迎面而來，疏未注意前方來
    車，提前在劃有雙黃線禁止迴轉路段左轉至褒忠鄉公所時，乙○○見甲○○左轉
    之前已先靠道路中心線行駛，有左轉之可能，竟疏未注意車前狀況，立即採取煞
    車等緊急應變措施，致煞車不及，因而其車右前保險桿撞及甲○○所騎乘之機車
    右側，使甲○○人車倒地，受有左側股骨骨折、右足掌骨開放性骨折併傷口感染
    、右側內外踝骨折等傷害。
二、案經被害人甲○○訴由雲林縣警察局虎尾分局報告臺灣雲林地方法院檢察署檢察
    官偵查起訴。
    理  由
一、右揭犯罪事實，業據被告坦白承認，核與告訴人甲○○指訴因車禍受有如事實欄
    所示傷害之情節大致相符，並有道路交通事故調查報告表一件、診斷書一份及現
    場照片十四張附卷可稽。
二、按汽車行駛時，駕駛人應注意車前狀況，並隨時採取必要之安全措施，道路交通
    安全規則第九十四條第三項定有明文。依卷附之報告表及現場照片可知，本件事
    故發生之道路，係雙向二線之道路，且一般機車均在慢車道上行進，而依吾人日
    常生活經驗，苟機車行駛至快車道時，顯然有左轉之意圖，而應加留意，又依當
    時天候晴，日間自然光線、道路為直路、路面無缺陷、無障礙物及視距良好等觀
    環境判斷，被告並無不能注意之情事；又被告亦自承告訴人之機車在左轉之前已
    先行駛入道路中心線一般之社會經驗可以意識到告訴人之機車有左轉之意圖，則
    被告應適時採取立即煞車等必要之安全措施，以防事故之發生。又依前開現場圖
    及照片顯示，撞擊地點係在被告車道外之道路路肩，足見被告係在告訴人左轉後
    始緊急煞車，其疏未注意告訴人左轉之可能，致肇本件事故，有遲緩採取緊急煞
    車之疏失。雖然整件車禍之發生，是告訴人在雙黃線上提前左轉為肇事主因，但
    被告對於本件車禍之發生，仍難免除其應負之過失責任。雖台灣省嘉雲區車輛行
    車事故鑑定委員會鑑定，其鑑定意見以：被告車車前撞到機車右側面，並參照警
    繪圖及刮地痕研判，二車之撞擊點在被告車停止位置之後輪靠近路面邊線附近，
    又以撞擊點位置距枕木紋行人穿越道尚有一段距離，若以機車係側面被撞，而非
    後面被撞之情況，認告訴人機車提前左轉；又依煞車痕起點係在行人穿越道，以
    該肇事路段僅係單向單車道，路幅不寬之情況，研判被告發現告訴人機車時，機
    車剛穿過分向限制線，被告煞車不及撞及告訴人，認被告無法預知防範，而認為
    ：「一、甲○○駕駛機車，劃有分向限制線禁止穿越路段，提前左轉，為肇事原
    因。二、乙○○：無肇事因素。」固非無見。惟被告有違前開注意義務，仍應負
    過失責任，業如前述，鑑定意見與本院認定相佐部分，爰不予採用。而告訴人因
    此而受有如事實欄所示之傷害，已如前述，被告之過失與告訴人之受傷結果，二
    者間顯有相當因果關係，被告過失傷害犯行洵堪認定，應予依法論科。
二、核被告乙○○所為，係犯刑法第二百八十四條第一項前段之過失傷害罪。緩審酌
    被告並無犯罪前科，有台灣雲林地方法院檢察署被告刑案資料查註紀錄表及本院
    被告全國前案紀錄表各一件附卷足憑，素行良好，其過失程度甚輕及其肇事後，
    坦承犯行，且一再表示願賠償告訴人，惟因告訴人索求賠償之金額甚高，致無法
    達成和解，態度良好等一切情形，認為原審依刑法第二百八十四條第一項前段、
    第四十一條、第七十四條第一款、罰金罰鍰提高標準條例第一條前段、第二條規
    定，判處拘役二十日，及諭知易科罰金之折算標準並宣告緩刑二年，是原審認事
    用法俱無不當，量刑及緩刑之宣告亦稱妥適，上訴意旨空指摘原判決量刑太輕、
  緩刑不當，為無理由，應予駁回。
據上論斷，應依刑事訴訟法第四百五十五條之一第三項、第三百七十三條、第三百六
十八條，判決如主文。
本案經檢察官王淑月到庭執行職務。
中      華      民      國      八十九      年      一    月    十八    日
                                        臺灣雲林地方法院刑事第一庭
                                            審判長法官
                                            法      官
                                            法      官
不得上訴


司法院資訊處製作；財團法人民間司法改革基金會備份。
